【裁判字號】    99,交聲,1644
【裁判日期】    990419
【裁判案由】    聲明異議
【裁判全文】
臺灣臺中地方法院交通事件裁定        99年度交聲字第1644號
原處分機關  交通部公路總局臺中區監理所
異議人即
受處分人    甲○○
上列受處分人因違反道路交通管理處罰條例案件，對於交通部公
路總局臺中區監理所99年3月15日所為之處分（中監違字第裁60-
F00000000號），聲明異議，本院裁定如下：
    主    文
異議駁回。
    理  由
一、原處分機關略以：異議人即受處分人甲○○駕駛H6- 6958號
    自小客車，於民國99年1月31日11時1分許，在苗栗縣大湖鄉
    台3線136公里處，因「駕駛人行車速度超過規定之最高時速
    60公里以上（吊扣該車牌照3 個月）」違規，經苗栗縣警察
    局大湖分局依違反道路交通管理處罰條例第43條第4 項逕行
    舉發。異議人於期限內到案表示不服，本所遂於99年3 月15
    日以中監違字第裁60-F00000000號裁決書裁處吊扣汽車牌照
    3個月，逾期依裁決書處罰主文裁處等語。
二、聲明異議意旨略以：伊於99年1月31日駕駛小客車H6-6958經
    苗栗縣大湖鄉台3 線，此處最高時速60公里違規超速76公里
    ，收到罰款通知單後，內心深感愧疚，經多日省思後已知悔
    改，因每日上下班皆須使用該交通工具，尚育有1名7個多月
    的幼子須接送，以後一定會遵守交通規則再也不敢違規超速
    ，爰請求不要吊扣車車牌等語。
三、按汽車駕駛人，駕駛汽車行車速度，超過規定之最高時速60
    公里以上，處新臺幣6000元以上24000 元以下罰鍰，並當場
    禁止其駕駛，汽車駕駛人有第1項第2款行為者，並吊扣該汽
    車牌照3個月，道路交通管理處罰條例第43條第1項第2 款、
    第4項定有明文。
四、經查，異議人所有H6- 6958號自小客車，於上開時、地，因
    駕駛人行車速度超過規定之最高時速60公里以上之違規，為
    苗栗縣警察局大湖分局校林派出所員警舉發之事實，有苗栗
    縣警察局苗縣警交字第F00000000 號違反道路交通管理事件
    通知單附卷可憑，復為異議人所不爭執，是其違規之事實堪
    以認定。異議人雖具狀請求不要吊扣該汽車牌照云云，惟觀
    諸前揭道路交通管理處罰條例第43條第4 項規定可知，原處
    分機關就異議人上開違規情形，所為吊扣汽車牌照3 個月之
    處分並無行政裁量權。從而，原處分機關裁處吊扣汽車牌照
    3個月，核無違誤，本件聲明異議，為無理由，應予駁回。
五、依道路交通管理處罰條例第87條第2 項，道路交通案件處理
    辦法第19條，裁定如主文。
中    華    民    國    99    年     4    月    19    日
                  交通法庭    法  官  林慧英
上正本證明與原本無異。
如不服本裁定，應於送達後5日內，向本院提出抗告狀。
                              書記官  廖碩薇
中    華    民    國    99    年     4    月    19    日

司法院資訊處製作；財團法人民間司法改革基金會備份。
